【裁判字號】    97,審易,1526
【裁判日期】    971114
【裁判案由】    竊盜
【裁判全文】
臺灣桃園地方法院刑事判決            97年度審易字第1526號
公  訴  人  臺灣桃園地方法院檢察署檢察官
被      告  乙○○
                    （另案在臺灣桃園監獄執行中）
上列被告因竊盜案件，經檢察官提起公訴（97年度偵字第17329
號），被告於準備程序期日就被訴事實為有罪陳述，經本院裁定
進行簡式審判程序，茲判決如下：
    主  文
乙○○共同竊盜，累犯，處有期徒刑伍月；又竊盜，累犯，處有
期徒刑伍月。應執行有期徒刑捌月。
    事  實
一、乙○○前於民國89年間因施用毒品案件，經本院以89年度毒
    聲字第5595號裁定送觀察、勒戒，因有繼續施用毒品傾向，
    經本院以89年度毒聲字第6020號裁定令入戒治處所施以強制
    戒治，嗣經本院以90年度毒聲字第927 號裁定停止戒治併付
    保護管束出所，復經本院以90年度毒聲字第3171號裁定撤銷
    停止戒治，於91年11月10日強制戒治期滿執行完畢，並經臺
    灣桃園地方法院檢察署檢察官以91年度戒偵字第634 號為不
    起訴處分確定；復於92年間分別因施用毒品、竊盜案件，經
    臺灣基隆地方法院以92年度訴字第163 號判決及本院以92年
    度壢簡字第1012號判決分別判處有期徒刑6月、3月確定，二
    案並經本院以93年度聲字第735號裁定應執行有期徒刑7月確
    定，於93年9 月16日期滿執行完畢（於本案構成累犯）。詎
    其猶不知悔改，先後為下列之行為：
  (一)於97年7 月28日凌晨5 時許，與真實姓名、年籍均不詳，綽
    號「阿龍」之成年男子，共同基於意圖為自己不法所有之犯
    意聯絡，在桃園縣平鎮市○○路91巷7 號前，推由「阿龍」
    持其所有之鑰匙1 支（未扣案），乙○○在旁把風，二人共
    同行竊甲○○所有之車牌號碼L5-4533 號自用小客車1 輛，
    得手後交由乙○○使用。
  (二)於97年7 月28日上午8 時20分許，乙○○復意圖為自己不法
    之所有，駕駛上開竊得之自用小客車，前往桃園縣大溪鎮南
    興里2 鄰廣福34之6 號對面，徒手竊取丙○○所有之鐵撐20
    餘支，於離去時為丙○○之鄰人黃政炬發現並記下上開自用
    小客車之車牌號碼轉知丙○○，嗣經丙○○報警處理循線查
    獲，始悉上情。
二、案經桃園縣政府警察局八德分局報請臺灣桃園地方法院檢察
    署檢察官偵查起訴。
    理  由
一、本案被告乙○○所犯均係死刑、無期徒刑或最輕本刑為3 年
    以上有期徒刑以外之罪，其於本院準備程序期日中就被訴事
    實均為有罪之陳述，經本院告知簡式審判程序之旨，並聽取
    當事人意見後，由本院依刑事訴訟法第273 條之1 第1 項規
    定裁定進行簡式審判程序，合先敘明。
二、上揭犯罪事實，業據被告分別於檢察官偵訊及本院審理時坦
    承不諱，(一)97年7 月28日凌晨5 時許，竊取甲○○所有之車
    牌號碼L5-4533 號自用小客車部分，並有被害人甲○○於警
    詢時之陳述、贓物認領保管單、桃園縣政府警察局車輛尋獲
    電腦輸入單各1 紙；(二)97年7 月28日上午8 時20分許，竊取
    丙○○所有之鐵撐部分，並有被害人丙○○、證人黃政炬分
    別於警詢之陳述及採證相片6 幀。足認被告上開自白與事實
    相符，堪以採信。本件事證明確，被告上開犯行洵堪認定，
    應依法論罪科刑。
三、核被告上開2 次犯行，均係犯刑法第320 條第1 項之竊盜罪
    。被告與真實姓名、年籍均不詳，綽號「阿龍」之成年男子
    ，就事實欄一(一)之竊盜犯行，具有犯意聯絡及行為分擔，應
    論以共同正犯。被告上開2 次竊盜犯行，犯意各別，行為互
    殊，應予分論併罰。又被告有事實欄所載之犯罪科刑及執行
    完畢紀錄，此有臺灣高等法院被告前案紀錄表在卷可按，被
    告受徒刑之執行完畢後，於5 年以內，故意再犯本件有期徒
    刑以上之各罪，均為累犯，均應依刑法第47條第1 項之規定
    加重其刑。爰審酌被告正值青壯，竟不思努力以正當勞力謀
    生，且甫因竊盜案件，經判處罪刑並執行完畢，仍不知警惕
    檢束，再度恣意竊取他人財物，危害社會治安非輕，原不宜
    寬縱，惟念被告於本院審理時坦承犯行，犯後態度尚佳等一
    切情狀，分別量處如主文所示之刑，並定其應執行之刑，以
    示懲儆。至共犯「阿龍」所有，持以竊取車牌號碼L5-4533
    號自用小客車所用之鑰匙1 支，並未扣案，尚無證據證明尚
    屬存在，為免將來執行困難，爰不予宣告沒收。又起訴書請
    求宣告被告於刑前強制工作乙節。查被告曾於92年間有因犯
    竊盜罪經法院論罪科刑之紀錄，然距今已有數年；另被告於
    97年間所犯竊盜案件（本院97年度壢簡字第1793號判處有期
    徒刑2 月、本院97年度壢簡字第1775號判處有期徒刑3 月）
    ，均尚未執行完畢，尚無從認定被告是否經刑罰處遇而未能
    收其效之情形。而被告再犯本件竊盜犯行，已經本院依被告
    本件竊盜犯罪情節，諭知如主文所示之刑，應足以盡其本案
    之罪責。況且，依竊盜犯贓物犯保安處分條例第2 條第4 項
    規定：「應執行之刑未達1 年以上者，不適用本條例。」從
    而18歲以上之竊盜犯或贓物犯，縱有犯罪之習慣，如果其應
    執行刑，未達1 年以上者（包括依減刑條例減刑後所定之應
    執行刑在內），不得適用本條例宣告強制工作處分（最高法
    院86年度臺上字第3133號判決、96年度臺非字第78號判決意
    旨可資參照）。本件被告竊盜犯行經本院判處應執行有期徒
    刑8 月，未逾1 年，揆諸上開規定及最高法院判決意旨，本
    件被告自無竊盜犯贓物犯保安處分條例之適用。綜上，檢察
    官請求令被告入勞動處所強制工作，尚難允許，附此敘明。
據上論斷，應依刑事訴訟法第273 條之1 第1 項、第299 條第1
項前段，刑法第28條、第320 條第1 項、第47條第1 項，第51條
第5 款，刑法施行法第1 條之1 第1 項、第2 項前段，判決如主
文。
中    華    民    國    97    年    11    月    14    日
                        刑事庭  法  官  劉為丕
以上正本證明與原本無異。
如不服本判決應於收受判決後10日內向本院提出上訴書狀，並應
敘述具體理由。其未敘述上訴理由者，應於上訴期間屆滿後20日
內向本院補提理由書 (均須按他造當事人之人數附繕本)「 切勿
逕送上級法院」。
                                書記官  陳淑瓊
中    華    民    國    97    年    11    月    14    日
附錄本案論罪科刑依據之法條：
中華民國刑法第320條
意圖為自己或第三人不法之所有，而竊取他人之動產者，為竊盜
罪，處5 年以下有期徒刑、拘役或5 百元以下罰金。
意圖為自己或第三人不法之利益，而竊佔他人之不動產者，依前
項之規定處斷。
前二項之未遂犯罰之。


司法院資訊處製作；財團法人民間司法改革基金會備份。
